臺灣新竹地方法院刑事判決　
108年度訴字第823號
公  訴  人  臺灣新竹地方檢察署檢察官
被      告  蘇家慶



選任辯護人  郭明翰律師
            王紹安律師
            陳志峯律師
被      告  黃俊嘉


選任辯護人  郭志偉律師
被      告  袁瑞鴻



選任辯護人  林鼎鈞律師
被      告  黃韋祥




指定辯護人  本院公設辯護人林建和
被      告  徐靖祁



選任辯護人  李鳴翱律師
被      告  林明吉



選任辯護人  陳鵬一律師
上列被告因強盜等案件，經檢察官提起公訴（108年度偵字第841
6、8806號、8807、9940、9944、10269號），及移送併辦（108
年度偵字第11566號），本院判決如下：
    主  文
庚○○共同犯剝奪他人行動自由罪，處有期徒刑陸月，如易科罰金
，以新臺幣壹仟元折算壹日。
甲○○共同犯剝奪他人行動自由罪，處有期徒刑伍月，如易科罰金
，以新臺幣壹仟元折算壹日。
戊○○共同犯剝奪他人行動自由罪，處有期徒刑伍月，如易科罰金
，以新臺幣壹仟元折算壹日。
乙○○共同犯強盜罪，處有期徒刑貳年拾月。
丁○○共同犯強盜罪，處有期徒刑參年。
己○○共同犯剝奪他人行動自由罪，處有期徒刑陸月，如易科罰金
，以新臺幣壹仟元折算壹日。
扣案甲○○持有之0000000000號行動電話壹支沒收。
    事  實
庚○○、己○○因友人吳彥麟（由本院另行審結）受託處理他人與丙○○間高達新臺幣（下同）數千萬元之工程債務糾紛，遂經吳彥麟
委託強押丙○○處理與該債務有關之事。於民國108年7月31日下午
4時許，吳彥麟、庚○○、己○○及庚○○所邀集之甲○○、戊○○、邱鴻
麒（綽號「軍寶」、「張牧之」，由檢察官另行偵辦）、己○○所
邀集之乙○○、丁○○等人，遂共同基於剝奪他人行動自由之犯意聯
絡，自蘇嘉慶所經營、位於桃園市○○區○○路00號之花店出發，其
中由戊○○駕駛車號0000-00號自用小客車（白色馬自達，為不知
情之李堃節所有，下稱A車），搭載邱鴻麒、丁○○、乙○○，甲○○
駕駛車號000-0000號自用小貨車（廂型車，為不知情之何春燕所
有，下稱B車）搭載庚○○、己○○，一同前往新竹市區找尋丙○○。
惟因未能尋獲，乙○○則於同日晚間7時21分至33分許，以其配偶
名下之0000000000號行動電話撥打予丙○○假意購買碧璽之方式，
誘騙丙○○前往新竹市香山區五福路之內湖國中前交易，戊○○並駕
駛A車（搭載上開成員）前往交易現場、甲○○則駕駛B車（搭載上
開成員）停放於上開地點附近等候丙○○前來。嗣丙○○於同日晚間
7時34分許騎乘機車到場，雖發覺對方來意不善而欲離去，仍因
經戊○○駕駛A車阻擋去路後，遭邱鴻麒、乙○○、丁○○3人徒手將其
強押上A車後座，而邱鴻麒則另以訊息方式將此情事通知在B車等
候之庚○○等人。其後，丙○○於A車上先遭毆打（相關共犯之傷害
部分均經丙○○於本院審理中撤回告訴），丁○○並自丙○○之褲子口
袋中取出行動電話並將之關機、以膠帶矇蔽丙○○雙眼，乙○○則將
丙○○手腳以黑色束帶綑綁（膠帶、束帶均由己○○事前提供）；此
時，丁○○見丙○○處於不能抗拒之情狀，雖明知丙○○所攜帶之碧璽
與上開工程債務糾紛無涉、並非其等最初犯罪計畫之一環，竟仍
自行從上開犯意升高為意圖為自己不法所有之強盜犯意，先質問
丙○○「碧璽在哪裡？」、經丙○○答以「在我口袋裡」後，便要求
當時在丙○○右側之乙○○下手強取該碧璽，乙○○因而當場與丁○○共
同升高其犯意為意圖為自己不法所有之強盜犯意聯絡，而徒手強
取丙○○置於褲子右側口袋內之碧璽1個（下稱本案碧璽，其價值
難認甚高，起訴書記載價值3萬元尚乏依據，詳後述）。其後，
因A車汽油即將耗盡，A、B車則於桃園市楊梅區三民路附近某處
會合，再由邱鴻麒、丁○○、乙○○將丙○○轉押至B車上，並由甲○○
駕駛B車搭載庚○○、己○○、丁○○、乙○○、邱鴻麒，共同將丙○○押
至庚○○所承租位於桃園市○○區○○路00號地下室內（戊○○則駕駛A
車先行前去加油後，再依指示前往健行路16號花店等候）。其後
吳彥麟亦到場，而由甲○○、庚○○等人在該處依吳彥麟（起訴書雖
載尚有「事主」、「火哥」參與其中，惟此部分並無其他一致事
證可資佐證其等參與情節之事證，爰予更正刪除之）指示，強迫
丙○○在吳彥麟準備之本票及協議書等資料上，簽下面額共計6000
萬元之本票共3張，及簽署承攬權拋棄聲明書、合約終止協議書
、手寫合約書，暨命丙○○朗讀上開協議書等內容供甲○○以所持用
之0000000000號行動電話錄影存證（所錄得影片業經刪除），後
甲○○再持上開承攬權拋棄聲明書、合約終止協議書、手寫合約書
至桃園市○○路00號要求戊○○以行動電話拍照存證。事後丁○○、乙○○則依指示，於108年8月1日凌晨1時許，將丙○○以車號0000-00
號自用小客車載至國道一號高速公路中壢服務區丟包後任其離去
。過程中丙○○之家屬則先行報警處理，由警方循線偵辦後，陸續
扣得戊○○所持用之行動電話（其內有丙○○上開所簽本票、承攬權
拋棄證明、合約終止協議書、手寫合約書之翻拍照片）、甲○○所
持用之0000000000號行動電話、丁○○所持有之本案碧璽（已發還
丙○○），而悉上情（其餘相關扣案物非屬應沒收之物，詳如後述
）。
    理  由
壹、證據能力部分：
    本案認定事實所引用之卷內被告以外之人於審判外之言詞或
    書面陳述，檢察官、被告庚○○、甲○○、戊○○、乙○○、丁○○、
    己○○及其等之辯護人或於本院準備程序時均同意其作為本案
    證據之證據能力（院卷一第180-185、281-285、311-317頁
    ），或於辯論終結前亦未對該等證據之證據能力聲明異議（
    院卷二第188-232、339-370頁），本院復審酌前揭陳述作成
    時之情況，並無違法取證之瑕疵，亦認以之作為證據為適當
    ，是本案有關被告庚○○等6人以外之人於審判外之言詞或書
    面陳述等供述證據，依刑事訴訟法第159條之5規定，自均得
    為證據。
貳、實體部分：
一、坦承部分（強盜以外部分）：
　　訊據被告庚○○、甲○○、戊○○、己○○對於前揭犯罪事實均坦承
    不諱（院卷一第178、185-186、279、286、310頁、院卷二
    第226-227頁），被告乙○○、丁○○對於前揭犯罪事實中關於
    強盜本案碧璽以外之部分亦均坦認在卷（院卷一第65、69、
    178-179、310、317-318頁、院卷二第364-365頁）。而其等
    上開相關自白，並經證人丙○○於警詢、偵查及審理中先後證
    述明確（含其相關指認照片，108偵8416卷【下稱偵卷一】
    第16-20、63-65頁、108偵8806卷【下稱偵卷二】第14-17、
    106-108頁、院卷二第244-249頁），且有被告戊○○遭扣案行
    動電話內拍攝之本案相關本票、承攬權拋棄聲明書、合約終
    止協議書、手寫合約書之照片、證人丙○○之108年8月1日南
    門醫院診斷證明書、被告戊○○遭警方搜索之108年8月1日搜
    索扣押筆錄、扣押物品目錄表、證人丙○○案發當日出門時及
    於相約地點遭強押上A車過程之監視錄影截取照片（偵卷一
    第23-30、49-51、53-57頁）、被告庚○○遭警方搜索之本院
    搜索票、108年8月7日搜索扣押筆錄、扣押物品目錄表、其
    遭扣案行動電話內託寄物品及金錢至看守所內給被告戊○○之
    相關單據照片暨與「彥麟」（即吳彥麟）、「俊嘉」（即甲○○）、「張牧之」（即邱鴻麒）間之相關訊息照片（偵卷二
    第19-22、28-37頁）、被告甲○○遭警方搜索之108年8月7日
    搜索扣押筆錄、扣押物品目錄表、其遭扣案0000000000號行
    動電話內與「胡耀陽」（未參與本案）、「黑」（即丁○○）
    間之相關訊息照片、其於案發當日駕駛B車搭載被告庚○○自
    桃園地區出發之監視器照片（108偵8807卷【下稱偵卷三】
    第29-40、54-55頁）、被告乙○○遭警方查緝時之108年9月8
    日扣押筆錄、扣押物品目錄表（108偵9940卷【下稱偵卷四
    】第15-17頁）、被告丁○○遭警方查緝時之108年9月9日扣押
    筆錄、扣押物品目錄表本案碧璽之贓物認領保管單及警方所
    拍攝照片（108偵9944卷【下稱偵卷五】第15-17、39-40頁
    ）、A車及B車於案發當晚之國道ETC通行紀錄、證人丙○○遭
    釋放後之傷勢照片、被告戊○○單獨一人駕車返回健行路16號
    花店之監視錄影截取照片（108聲拘153卷【下稱聲拘卷】第
    5-6、8、11頁）等在卷可查，足認被告庚○○等6人上開自白
    均與事實相符，是其等此部分事證已臻明確，所為均堪認定
    ，應予依法論科。
二、否認部分（強盜本案碧璽部分）：
　　至就強盜本案碧璽部分，被告乙○○、丁○○則矢口否認有何強
    盜之犯意，被告乙○○辯稱：當時我並沒有強盜的意思，只是
    因為剛好在丙○○的右邊比較方便，才幫丁○○拿本案碧璽等語
    （院卷一第178頁），其辯護人則辯稱：丁○○在此之前既然
    僅將丙○○之行動電話關機而未據為己有，則乙○○於行為時應
    未預見丁○○將本案碧璽據為己有之意，應僅該當強制罪等語
    （院卷二第368頁）。被告丁○○辯稱：在A車上時我沒有問丙○○「碧璽在哪裡」，丙○○也說本案碧璽是他自己拿出來的，
    這並非強盜等語（院卷一第311頁、院卷二第364頁），其辯
    護人則辯護稱：丙○○是基於買賣的意圖自己拿碧璽出來的，
    本案與強盜無關等語（院卷二第369頁）。經查：
  ㈠基礎事實：
　　證人丙○○於遭押上A車後先遭毆打，被告丁○○並自證人丙○○
    之褲子口袋中取出行動電話並將之關機、以膠帶矇蔽其雙眼
    ，被告乙○○則將其手腳以黑色束帶綑綁，證人丙○○因而處於
    不能抗拒之情狀，嗣本案碧璽並經警方於被告丁○○處扣得等
    情，均如前述。
  ㈡而就本案碧璽係其於上開不能抗拒情狀下，先經質問「碧璽
    在哪裡」而回答後，再遭強取乙節，業經證人丙○○於偵查、
    審理中先後證稱：當時有一名歹徒問我說「你那個碧璽在哪
    裡」，我說在我的口袋裡，再來歹徒就打電話給當鋪業者或
    朋友說「我等一下拿碧璽給你」，後來有一個歹徒直接用手
    過來掏我的右邊口袋將碧璽拿走（偵卷二第106-107頁）；
    當時我手腳被綁、雙眼被矇，對方問我碧璽在哪裡，我說在
    我的口袋內，碧璽不是我自己從口袋內拿出來的，是對方從
    我的口袋拿出來的，但我不知道是哪一個人，只知道是後座
    的其中一個人，當時我沒有辦法反抗，並不是我自願交給對
    方的，我也沒有叫對方拿出來看等語明確（院卷二第245-24
    8頁）。而就質問「碧璽在哪裡」之人確為被告丁○○、實際
    強取本案碧璽者則為被告乙○○一事，亦分別經被告乙○○、丁○○於偵查及審理中先後自承在卷（偵卷二第110-111頁、偵
    卷五第53頁、院卷一第65、69頁），依此，除足認證人丙○○
    於審理中一度證稱：當時是我自己拿碧璽出來的等語（院卷
    二第246頁），因與其當時手腳遭綁之客觀情狀不符，無非
    僅屬其一時口誤之外，本已顯見被告丁○○前揭所辯「未質問
    碧璽在哪裡」、「無人強取碧璽」云云，實僅屬臨訟卸責之
    詞，其辯護人徒憑證人丙○○顯屬口誤之上開證述內容而為被
    告丁○○辯護，亦顯有誤會。
  ㈢況證人丙○○於偵查中既如前證稱：質問「碧璽在哪裡」之歹
    徒其後打電話給當鋪表示「等一下拿碧璽給你」等語（偵卷
    二第106-107頁），被告丁○○於警詢及偵查中亦先後自承：
    後來我在健行路51號地下室時有問丙○○本案碧璽價值多少錢
    ，其後也有與乙○○一同前往當鋪欲典當本案碧璽未果等語（
    偵卷五第10、53-54頁），更見被告丁○○於案發過程中確有
    取得本案碧璽並持以典當之主觀犯意；而其既有此等犯意，
    則被告乙○○於審理中基於證人身分所證稱：當時是丁○○質問
    丙○○「碧璽在哪裡」後，丙○○告訴丁○○，丁○○再叫我從丙○○
    的口袋裡拿出來等語（院卷二第239頁），經核即顯有所據
    ，而堪認與事實相符。是以，本案乃被告丁○○先自上開剝奪
    他人行動自由之犯意，升高為意圖為自己不法所有之強盜犯
    意，向證人丙○○質問「碧璽在哪裡？」而經對方答以「在我
    口袋裡」後，便要求被告乙○○強取本案碧璽，再經被告乙○○
    當場與被告丁○○共同升高其犯意為意圖為自己不法所有之強
    盜犯意聯絡後強取本案碧璽得手等情，至此亦屬明確。而就
    被告乙○○而言，其既已遂行「於丙○○不能抗拒之情狀下強取
    本案碧璽」之強盜罪構成要件行為、事後又與被告丁○○一同
    前往當鋪欲典當本案碧璽，則其對自身行為確屬強取他人具
    有價值之財物、而與其等將證人丙○○行動電話關機乃為避免
    犯行遭追查之意義完全不同乙節，亦難諉稱不知，自非僅具
    單純強制罪之犯意，併此敘明。
三、法律適用：
  ㈠按刑法第302條第1項之妨害自由罪，原以強暴、脅迫等非法
    方法為其構成要件，故於實施妨害自由之行為時，縱有以恐
    嚇、強押或毆打之方式使被害人行無義務之事，或因而致被
    害人受有普通傷害之情形者，除行為人主觀上另有傷害、恐
    嚇或強制之犯罪故意外，其低度之普通傷害、恐嚇及強制行
    為均應為妨害自由之高度行為所吸收，應僅論以刑法第302
    條第1項妨害自由一罪，無復論以刑法第277條第1項、第304
    條及第305之罪之餘地；又該條項所謂私行拘禁，在性質上
    自須被害人行動自由被剝奪已持續相當之時間，始足當之（
    最高法院93年度台上字第1738號、89年度台上字第906號判
    決意旨參照）。
  ㈡而查，本案被告庚○○等6人既均係為強押證人丙○○以處理與數
    千萬元工程債務糾紛有關之事，是除被告乙○○、丁○○犯意升
    高之強盜部分外，相關逼簽本票、書面等行為，應認均在其
    等未具不法所有意圖之犯罪計畫內行為，而非於此之外另行
    起意而為之強制犯行（所受傷勢部分業經撤回告訴，院卷二
    第230、259頁，亦不另論）；又證人丙○○遭押上A車之時，
    為108年7月31日下午7時34分許，已如前述，而依卷內被告
    甲○○與被告丁○○之訊息紀錄，可知其等應係在108年8月1日
    凌晨1時許，即已將證人丙○○載往中壢服務區（偵卷三第54
    頁），本案警方相關偵查報告中亦載證人丙○○係於108年8月
    1日凌晨1時14分許自行撥打電話予家屬報平安（聲拘卷第6
    頁），證人丙○○並於偵查中證稱：我簽完本票等書面後，對
    方叫我找一個有份量的人保我出去，但我說沒有這樣的人，
    之後大約等了一、兩個小時對方就把我載去中壢服務區等語
    （偵卷一第64頁），可知證人丙○○本案總計遭剝奪行動自由
    之時間應在6小時以內，若扣除相關新竹、楊梅、桃園、中
    壢等車程往來時間，則屬更短，被告庚○○等人於達成欲使其
    簽下相關本票等書面之目的後更已有意使證人丙○○離去，並
    無刻意長期拘禁證人丙○○之情形，故核被告庚○○、甲○○、戊○○、己○○等4人所為，均係犯刑法第302條第1項之以他法剝
    奪他人行動自由罪。
  ㈢至於被告乙○○、丁○○部分，按行為始於著手，故行為人於著
    手之際具有何種犯罪故意，原則上自應負該種犯罪故意之責
    任。惟行為人若在著手實行犯罪行為繼續中轉化（或變更）
    其犯意（即犯意之升高或降低），亦即就同一被害客體，轉
    化原來之犯意，改依其他犯意繼續實行犯罪行為，致其犯意
    轉化前後二階段所為，分別該當於不同構成要件之罪名，而
    發生此罪與彼罪之轉化，除另行起意者，應併合論罪外，其
    轉化犯意前後二階段所為仍應整體評價為一罪。是犯意如何
    ，原則上以著手之際為準，惟其著手實行階段之犯意嗣後若
    有轉化為其他犯意而應被評價為一罪者，則應依吸收之法理
    ，視其究屬犯意升高或降低而定其故意責任，犯意升高者，
    從新犯意；犯意降低者，從舊犯意（最高法院99年度台上字
    第2526號判決意旨參照），查被告乙○○、丁○○於遂行剝奪他
    人行動自由犯行之行為繼續過程中，見證人丙○○達於不能抗
    拒之情狀，乃利用此情狀、短暫升高為強盜之犯意而強取本
    案碧璽，嗣後則仍持續相關剝奪他人行動自由之犯行，應認
    其轉化犯意前後之行為，仍應整體評價為一罪，並依重行為
    吸收輕行為之法理，從其新犯意，故僅就其等所為論以刑法
    第328條第1項之強盜罪。公訴意旨認被告乙○○、丁○○所為剝
    奪他人行動自由及強盜犯行間應論以數罪，依上所述尚有誤
    會，併此敘明。
  ㈣被告庚○○、甲○○、戊○○、己○○、案外人吳彥麟、案外人邱鴻
    麒間，及其等與被告乙○○、丁○○間，就強盜本案碧璽以外部
    分，有犯意聯絡及行為分擔，應論以共同正犯；被告乙○○、
    丁○○2人就本案相關犯行，亦有犯意聯絡及行為分擔，同應
    論以共同正犯。
  ㈤檢察官移送併辦部分之犯罪事實，與原經起訴之事實相同，
    應由本院併予審理之。
  ㈥另按刑法第59條規定犯罪之情狀顯可憫恕者，得酌量減輕其
    刑，其所謂「犯罪之情狀」，與同法第57條規定科刑時應審
    酌之一切情狀，並非有截然不同之領域，於裁判上酌減其刑
    時，應就犯罪一切情狀（包括第57條所列舉之10款事項），
    予以全盤考量，審酌其犯罪有無顯可憫恕之事由，即有無特
    殊之原因與環境，在客觀上足以引起一般同情，以及宣告法
    定最低度刑，是否猶嫌過重等，資為判斷，且適用刑法第59
    條酌量減輕其刑時，並不排除同法第57條所列舉10款事由之
    審酌（最高法院95年度台上字第6157號、101年度台上字第5
    393號判決意旨參照）。經查，就本案碧璽之價值部分，證
    人丙○○雖於偵查中證稱：本案碧璽價值3萬多元等語（偵卷
    二第105頁），然其於警詢中既證稱：本案碧璽是新埔的張
    先生賣給我的等語（偵卷四第39-40頁），而其所指之賣方
    張清棟則於偵查中明確證稱：我是中古商，本案碧璽是我賣
    給丙○○的，當時碧璽是連同一些書籍、手錶一併賣給他1萬
    元，我不清楚本案碧璽的成分，我認為本案碧璽價值大約在
    300至500元之間等語（偵卷二第104頁），則本案碧璽是否
    確有如起訴書所載之較高價值本有疑問，況事實上被告乙○○
    、丁○○2人事後亦持之前往當鋪典當未果，益徵該碧璽並非
    價值高昂之珍稀財物。是以，其等本案所為強盜犯行，固然
    觸犯刑罰法律，惟其等所取得之財物依卷內積極事證既然可
    能僅有數百元之價值，應認所為犯罪情節並非甚為嚴重，如
    宣告強盜罪最低刑度有期徒刑5年以上，與其等本案犯罪行
    為情節尚非嚴重，且行為時均未滿19歲而年輕識淺、涉世未
    深之情狀相較，誠屬法重情輕，在客觀上顯然足以引起一般
    人之同情，衡情尚有可憫恕之處，爰依刑法第59條規定減輕
    其刑。
四、量刑審酌：
    爰以行為人之責任為基礎，審酌被告庚○○等6人就剝奪他人
    行動自由部分，為對證人丙○○身體自由法益之侵害，期間則
    將近6小時，因認其等本案犯罪所生損害並非輕微，而被告
    乙○○、丁○○則在此之外短暫升高為強盜之犯意，並進一步侵
    害證人丙○○之財產法益，然所得財物價值則尚屬輕微，均如
    前述，而與被害人關係部分，其等均於本院審理中與證人丙○○達成和解，並賠償證人丙○○共計50萬元，而經證人丙○○於
    審理中表示同意本案從輕處理、給予相關被告自新機會（院
    卷二第65-66、230頁），迄今證人丙○○亦已取回本案碧璽，
    因認就被告庚○○、甲○○、戊○○、己○○而言，尚無應命其等入
    監執行之必要性，而就被告乙○○、丁○○部分，則應依此等刑
    法第59條第9 款、第7 款所得之結果反價值量，在前揭依刑
    法第59條減輕其刑之限度內予以妥適量刑。手段部分，被告
    庚○○等6人間，係以對一般人產生較高社會治安危殆感之押
    人強簽本票等書面之不法方式遂行本案犯罪，又庚○○、己○○
    為本案較核心之指揮人物，被告乙○○、丁○○則為實際執行強
    押證人丙○○上車行為及強取財物之人，被告甲○○、戊○○則主
    要為駕駛之角色，被告甲○○且尚有命證人丙○○簽立相關本票
    、書面之行為，自應依其等各自所實行之行為、於本案中所
    擔任之角色之相對關係，而分別為其等量刑輕重之考量；違
    反義務程度部分，本案並非不作為或過失之犯罪態樣，不為
    被告等不利考量；犯後態度部分，被告庚○○、甲○○、戊○○、
    己○○於審理中已知坦承犯行，被告乙○○亦於審理中坦承本案
    相關客觀事實而僅就強盜行為之法律評價有所爭執，被告丁○○雖坦承絕大部分犯罪行為然仍就強盜部分有前揭前後供述
    不一、意圖卸責之情形，而分別為其等量刑輕重之考量；犯
    罪動機、目的、所受刺激部分，被告6人無非均係基於受託
    處理他人債務之心態始為本案犯罪，除被告乙○○、丁○○犯意
    升高部分之外，與一般類似犯罪行為人之普遍心態並無差異
    ，亦無證據證明係受有何等不當之外在刺激始致犯罪，除此
    之外尚不足認定有何進一步之主觀目的，不為被告6人不利
    考量；生活狀況、智識程度、品行部分，則依其等各自於審
    理中所自承之情節（院卷二第227、365頁），暨依其等臺灣
    高等法院被告前案紀錄表，可知被告庚○○前因違反槍砲彈藥
    刀械管制條例、妨害自由、妨害公務等犯罪，被告己○○前因
    違反毒品危害防制條例犯罪分別遭法院論罪科刑，素行非佳
    ，被告甲○○、戊○○、乙○○、丁○○前則無相關經法院論罪科刑
    之前科紀錄，素行尚可，而分別為其等量刑輕重之考量等一
    切情狀，量處如主文所示之刑，並就被告庚○○、甲○○、戊○○
    、己○○等4人部分諭知易科罰金之折算標準。而本院既因其
    等已與證人丙○○達成和解，而對被告甲○○、戊○○、己○○等3
    人量處相對輕微之刑，實際執行此等刑罰、藉此給予適度刑
    罰力道之必要性則屬存在，應認其等辯護人於審理中請求另
    予宣告緩刑部分（院卷二第231頁），尚屬不宜，併此敘明
    。　　
五、沒收：
　㈠扣案之0000000000號行動電話（竹檢108保995號、本院108院
    保622號），曾經被告甲○○於本案犯罪過程中持以攝錄證人
    丙○○朗讀相關遭強簽書面內容之影片，雖相關所錄得影片業
    經刪除，仍屬本案犯罪所用之物，且被告甲○○對之有事實上
    處分權，而為屬於被告甲○○之物（最高法院107年度台上字
    第2797號判決意旨參照），爰依刑法第38條第2項規定宣告
    沒收之。
　㈡未扣案之0000000000號行動電話，雖經被告乙○○於本案犯罪
    過程中持以誘騙證人丙○○出面，亦屬本案犯罪所用之物，且
    被告乙○○於案發時對之有事實上處分權，而為屬於被告乙○○
    之物，然被告乙○○於本院訊問時供稱：該門號是我配偶名下
    等語（108聲羈21卷第7頁），亦同樣符合「屬於」其配偶之
    要件，本院認為該行動電話既尚有供其配偶日常生活之合法
    使用可能，自無另開啟第三人沒收程序之必要，爰不另宣告
    沒收之。
　㈢被告戊○○遭扣案行動電話內雖有相關本票、書面之照片，然
    依本案事實而言，此等拍攝行為既係發生在相關強簽本票、
    書面行為之後，對於本案剝奪他人行動自由犯行即無促成、
    推進或減少阻礙的效果，自不具本案犯罪所用之物之性質，
    爰不另宣告沒收。然此行動電話內既有此等關鍵照片，自屬
    本案之重要證據，而有繼續扣押留存之必要，故被告戊○○就
    此聲請發還部分（院卷二第13-14頁），於本案終局確定前
    尚屬無理由，應併予駁回。
　㈣至於本案其餘扣案物，因無證據證明與本案相關犯罪確有直
    接關連、或已非屬於被告6人之物，本案碧璽則已合法發還
    證人丙○○，爰均不另予宣告沒收。
據上論斷，應依刑事訴訟法第299 條第1項前段，判決如主文。
本案經檢察官陳榮林提起公訴及移送併辦，由檢察官劉得為、邱
宇謙到庭執行職務。
中　　華　　民　　國　　109 　年　　12　　月　　29　　日
                  刑事第九庭  審判長法　官  黃沛文
                                    法  官  卓怡君
                                    法  官  李建慶
以上正本證明與原本無異。
如不服本判決應於收受本判決後20日內向本院提出上訴書狀，上
訴書狀應敘述具體理由。上訴書狀未敘述上訴理由者，應於上訴
期間屆滿後20日內補提理由書狀於本院（均須按他造當事人之人
數附繕本）「切勿逕送上級法院」。
告訴人或被害人如對於本判決不服者，應具備理由請求檢察官上
訴，其上訴期間之計算係以檢察官收受判決正本之日期為準。
中　　華　　民　　國　　109 　年　　12　　月　　29　　日
                                    書記官   田宜芳
附錄本判決論罪法條：
中華民國刑法第302條第1項
私行拘禁或以其他非法方法，剝奪人之行動自由者，處5年以下
有期徒刑、拘役或9000元以下罰金。

中華民國刑法第328條第1項
意圖為自己或第三人不法之所有，以強暴、脅迫、藥劑、催眠術
或他法，至使不能抗拒，而取他人之物或使其交付者，為強盜罪
，處5年以上有期徒刑。